# 遇到一个问题，请教一下

提问人：lilyjue 时间：2011-05-18 14:35:23
在对收入进行审计的时候，我们在网上查询增值税发票是否真实，发现山东省增值税发票的开票单位并非被审计单位，然后去税务局咨询了， 说可能是系统问题，请问这种情况下，我们该怎么办?

回答人：chenyiwei
建议向主管该系统的税务机关核实差错的影响程度和范围、是否为系统性的差异等。在此基础上作出对审计证据的充分性、适当性影响程度的判断。